【裁判字號】    95,訴,528
【裁判日期】    950406
【裁判案由】    毒品危害防制條例
【裁判全文】
臺灣高雄地方法院刑事判決               95年度訴字第528號
公  訴  人  臺灣高雄地方法院檢察署檢察官
被      告  乙○○
上列被告因毒品危害防制條例案件，經檢察官提起公訴（95年度
毒偵字第892 號），被告於本院準備程序為有罪之陳述，經本院
合議庭裁定由受命法官依簡式審判程序獨任審理，判決如下：
    主  文
乙○○連續施用第一級毒品，處有期徒刑拾月。扣案第一級毒品
海洛因陸包（共計驗後淨重伍點肆陸公克、空包裝重壹點壹肆公
克，純質淨重零點柒壹公克），沒收銷燬之。
    事  實
一、乙○○前於民國92年間因施用毒品案件，經本院以92年度毒
    聲字第7435號裁定執行觀察、勒戒後，認有繼續施用毒品傾
    向，再經本院以93年毒聲字第383 號裁定執行強制戒治，於
    93年10月29日停止戒治處分出所，於94年1 月23日折抵羈押
    期滿未經撤銷停止戒治處分視為執行完畢，另經檢察官於93
    年11月23日以93年度戒毒偵字第1130號為不起訴處分確定。
    又前因違反肅清煙毒條例等案件，經本院以77年訴字第890
    號、82年訴緝字第454 號分別判處有期徒刑4 年、4 年2 月
    確定，台灣高等法院高雄分院以81年上訴字第1575號判處有
    期徒刑4 年6 月確定，接續執行中於87年10月8 日假釋出監
    ，又於92年11月20日復入監執行殘刑中，未執行完畢即先借
    執行上開觀察勒戒、強制戒治處分，停止戒治後即釋放出所
    ，又於下開查獲時地遭警緝獲後執行殘刑5 年3 月（迄今尚
    未執行完畢，不構成累犯）。詎其仍不知悔改，於強制戒治
    執行完畢釋放後5 年內，復基於施用第一級毒品海洛因之概
    括犯意，自於94年11月下旬某日起，至94年12月29日20 時
    許止，先後在高雄市○○區○○路某公廁內等處，以將海洛
    因摻入香菸內吸食方式，施用第一級毒品海洛因多次，平均
    2 至3 日施用1 次。嗣於94年12月29日21時10分許，因另案
    遭通緝為警在高雄市○○區○○路85巷7 號前逮獲，並扣得
    其身上之海洛因6 小包，並經採集尿液檢驗，呈海洛因代謝
    物嗎啡陽性反應，始悉上情。
二、案經高雄市政府警察局鼓山分局報請臺灣高雄地方法院檢察
    署檢察官偵查起訴。
    理  由
一、本件被告所犯係死刑、無期徒刑、最輕本刑為3 年以上有期
    徒刑以外之罪，其於準備程序中就被訴事實為有罪之陳述，
    經法官告知簡式審判程序之旨，並聽取公訴人及被告之意見
    後，經本院裁定由受命法官獨任進行簡式審判程序，合先敘
    明。
二、右揭事實，業據被告乙○○坦承不諱，被告經警查獲時所採
    集之尿液，經送鑑驗結果，呈現有嗎啡陽性反應，有高雄市
    立凱旋醫院95年1 月9 日濫用藥物尿液檢驗報告、尿液採證
    代碼對照表各1 紙附卷可稽，而扣案白色粉末6 包，經送請
    法務部調查局鑑驗結果，含有海洛因成分（共計驗後淨重
    5.46公克、空包裝重1.14公克，純度13.06%，純質淨重0.71
    公克），有該局95年4 月3 日傳真調科壹字第220022830 號
    鑑定通知書1 紙在卷可稽，足認被告自白與事實相符，應堪
    採信。又被告前於92年間因施用毒品案件，經本院以92年度
    毒聲字第7435號裁定執行觀察、勒戒後，認有繼續施用毒品
    傾向，再經本院以93年毒聲字第383 號裁定執行強制戒治，
    於93年10月29日停止戒治處分出所，於94 年1月23日折抵羈
    押期滿未經撤銷停止戒治處分視為執行完畢，另經檢察官於
    93年11月23日以93年度戒毒偵字第1130號為不起訴處分確定
    等節，有臺灣高等法院被告前案紀錄表及不起訴處分書各1
    紙在卷可按。其於強制戒治執行完畢五年內再犯毒品危害防
    制條例第10條之罪。從而，本件事證明確，被告犯行應堪認
    定。
三、按海洛因業經公告列為毒品防害防制條例第2 條第2 項第一
    級毒品，不得非法持有、施用。核被告所為，係犯毒品危害
    防制條例第10條第1 項之施用第一級毒品罪。至被告施用第
    一級毒品時持有第一級毒品海洛因之低度行為，應為施用第
    一級毒品之高度行為所吸收，爰不另論罪。被告先後多次施
    用第一級毒品行為，時間緊接，方法相同，所犯係同一罪名
    之罪，顯係基於概括犯意為之，應依連續犯規定論以一罪，
    並加重其刑。爰審酌被告前因施用毒品案件，經觀察勒戒、
    強制戒治、不起訴處分後，竟再繼續施用毒品，顯見悔改意
    志不堅，且施用為期約月餘，扣案毒品數量非少，犯行非輕
    ，惟念其施用毒品乃戕害自己身體健康，尚未危害他人，且
    其犯後坦承施用毒品犯行，態度尚可等一切情狀，量處如主
    文之刑。
四、扣案白色粉末6 包，係第一級毒品海洛因（共計驗後淨重
    5.46公克、空包裝重1.14公克，純度13.06%，純質淨重0.71
    公克），已如上述，爰依同條例第18條第1 項前段之規定沒
    收銷燬之（包裝袋與毒品析離虛耗成本，並無實益，亦應併
    沒收銷燬之），至鑑驗耗用海洛因因已滅失，爰不併為沒收
    銷燬之諭知。
據上論斷，應依刑事訴訟法第273 條之1 第1 項、第299 條第1
項前段，毒品危害防制條例第10條第1 項、第18條第1 項前段，
刑法第11條、第56條，判決如主文。
本案經檢察官甲○○到庭執行職務。
中    華    民    國    95    年    4     月    6     日
                  刑事第十四庭  法  官  林瑋桓
以上正本證明與原本無異。
如不服本判決，應於判決送達後10日內，向本院提出上訴狀。
中    華    民    國    95    年    4     月    6     日
                                書記官  謝群育
附錄本件論罪科刑法條：
毒品危害防制條例第10條第1項
施用第一級毒品者，處 6 月以上 5 年以下有期徒刑。


司法院資訊處製作；財團法人民間司法改革基金會備份。
